# 跨境电商运费核算问题咨询

提问人：kly 悦来悦好 时间：2023-06-07 13:50:39
请教陈版主，集团做跨境出口业务，集团内A公司是B公司的母公司，A公司从国内采购商品后卖给B公司，B公司在亚马逊平台销售商品，A公司负责将货物运至码头，从码头运至亚马逊指定的FBA仓库或者第三方海外仓仓库，第三方海外仓仓库作为中转仓库向亚马逊FBA仓库补货，亚马逊负责将货物从FBA仓运送至买家，整个过程中，B公司承担的码头至FBA仓库或者第三方海外仓仓库的运费a、海外仓仓库运至亚马逊仓库的运费b、亚马逊平台收取的从FBA仓库运至买家的运费c，这三段运费应该计入存货成本还是销售费用？感谢老师于繁忙中解答

回答人：chenyiwei
B公司承担的码头至FBA仓库或者第三方海外仓仓库的运费a、海外仓仓库运至亚马逊仓库的运费b：能否计入存货成本有争议。但 2021 年财政部会计司组织的企业会计准则实施技术联络小组会议讨论的倾向性观点为：对于母子公司之间移库，国内移到国外的运输费，与会代表一致认为应当资本化计入存货成本。
亚马逊平台收取的从FBA仓库运至买家的运费c，应根据收入确认时点确定。即：如果以最终客户签收作为收入确认时点的，则这部分运费构成合同履约成本，应计入营业成本；如果在FBA仓库入仓时或者之前已确认收入的，则这部分运费构成单项履约义务，但多数情况是本企业为代理人，应按净额法确认收入和成本。

提问人：kly 悦来悦好 时间：2023-06-13 14:21:21
感谢老师解答，还有两个问题想再咨询下， 1 、我司存货成本是所有仓库作为一个整体仓来月末一次加权平均计算的，将海外仓仓库运至亚马逊仓库的运费b计入存货成本的话，可以用当月发生的运费b除以当月结存的数量来分摊吗，还是说必须要分仓库来计算加权平均单价呢？ 2 、老师您说的“如果在FBA仓库入仓时或者之前已确认收入的，则这部分运费构成单项履约义务，但多数情况是本企业为代理人，应按净额法确认收入和成本。”这句话的可以这么理解吗，我司是在买家付款时确认收入(此时已发货但还未运送至买家)，运费c构成单项履约义务，应将买家付款中的运费部分单独确认运费收入吗？

回答人：chenyiwei
1 、建议尽可能分仓库计算加权平均单价。 2 、为何是买家付款时确认收入，而不是买家收货时？付款是否一般早于收货？

提问人：kly 悦来悦好 时间：2023-06-16 17:50:55
老师您好， 1 、因为我们没有分仓库计算成本，假如将B公司承担的码头至FBA仓库或者第三方海外仓仓库的运费a计入存货成本，海外仓仓库运至亚马逊仓库的运费b计入销售费用，老师您觉得这样是不是更好？ 2 、因为亚马逊的账单是按买家付款时间出的，付款会早于收货时间，亚马逊没有报告可查询签收时间，所以按买家付款时间来确认的收入

回答人：chenyiwei
按照一致性原则，“海外仓仓库运至亚马逊仓库的运费b计入销售费用”是否不合理？仍应计入存货成本或者直接计入营业成本？